臺灣宜蘭地方法院民事裁定　　　　　　　 100年度監字第15號
聲　請　人　袁正
非訟代理人　陳麗華
送達代收人　黃馨玉
上列聲請人聲請許可監護人行為事件，本院裁定如下：
    主  文
准聲請人袁正變賣受監護宣告之人袁有英所有如附表所示之不動
產。
聲請程序費用新臺幣壹仟元由聲請人負擔。
    理  由
一、聲請意旨略以：本院前以九十九年度監宣字第八０號裁定宣
    告袁有英為受監護宣告之人，並選定聲請人袁正為受監護宣
    告之人袁有英之監護人及指定王妹蓮為會同開具財產清冊之
    人確定後，聲請人因購置新屋用以照護受監護宣告之人袁有
    英而有處分受監護宣告之人所有如附表所示不動產之必要，
    爰依法聲請准予變賣受監護宣告之人所有如附表所示不動產
    等語。
二、按監護人對於受監護人之財產，非為受監護人之利益，不得
    使用、代為或同意處分。監護人為下列行為，非經法院許可
    ，不生效力：(一)代理受監護人購置或處分不動產。(二)代理受
    監護人，就供其居住之建築物或其基地出租、供他人使用或
    終止租賃。監護人不得以受監護人之財產為投資。但購買公
    債、國庫券、中央銀行儲蓄券、金融債券、可轉讓定期存單
    、金融機構承兌匯票或保證商業本票，不在此限。民法第一
    千一百零一條定有明文。且前揭法條規定，依民法第一千一
    百十三條規定，乃準用於成年人之監護。
三、聲請人袁正所為主張，業據提出戶籍謄本、土地登記第二類
    謄本、建物登記第二類謄本、本院民事裁定暨確定證明書及
    不動產賣賣契約書等件在卷為佐，並經本院依職權調閱九十
    九年度監宣字第八０號民事卷宗核閱無誤，堪信屬實。又聲
    請人聲請處分如附表所示之不動產，乃為購置新屋用以照護
    受監護宣告之人一節，亦經聲請人到庭陳述綦詳，核與證人
    即聲請人胞姐袁海珍到庭結證情節相互契合。茲審酌聲請人
    袁正為受監護宣告之人袁有英之子及實際生活照顧者，受監
    護宣告之人各項生活、照顧等事務，皆由聲請人處理，是聲
    請人聲請准許處分受監護宣告之人所有如附表所示不動產，
    俾利於妥善照護受監護宣告之人袁有英，堪認係為受監護宣
    告之人袁有英之利益無誤。本件聲請於法核無不合，為有理
    由，應予准許。
四、依非訟事件法第二十一條第一項前段，裁定如主文。
中    華    民    國   100    年    4     月    21    日
                  臺灣宜蘭地方法院家事法庭
                      法  官  陳嘉年
以上正本與原本無異。
如不服本裁定，應於裁定送達後10日內向本院提出抗告狀（應附
繕本），並應繳納抗告費新臺幣1000元整。
中    華    民    國   100    年    4     月    21    日
                      書記官  吳慧芳
附表
┌─┬──────────┬─────┬────────┐
│編│地號、建號、門牌號碼│權利範圍及│面            積│
│號│及其他              │持分比例  │                │
├─┼──────────┼─────┼────────┤
│一│宜蘭縣員山鄉○○段十│全部      │四十一平方公尺  │
│  │九之十八地號之土地  │          │                │
├─┼──────────┼─────┼────────┤
│二│宜蘭縣員山鄉○○段二│全部      │九十三平方公尺  │
│  │０之一０地號之土地  │          │                │
├─┼──────────┼─────┼────────┤
│三│宜蘭縣員山鄉○○段十│全部      │一百十二點三二平│
│  │八建號之建物（門牌號│          │方公尺          │
│  │碼：宜蘭縣員山鄉同新│          │                │
│  │村同新路三巷十八號）│          │                │
└─┴──────────┴─────┴────────┘